【裁判字號】    98,訴,74
【裁判日期】    980206
【裁判案由】    違反毒品危害防制條例
【裁判全文】
臺灣雲林地方法院刑事協商判決           98年度訴字第74號
公  訴  人  臺灣雲林地方法院檢察署檢察官
被      告  乙○○
指定辯護人  本院公設辯護人  甲○○
上列被告因違反毒品危害防制條例案件，經檢察官提起公訴（97
年度毒偵字第1838號、第1911號、98年度毒偵字第5 號），並聲
請進行協商程序，本院認為適當，同意改由受命法官獨任進行協
商程序而為判決如下：
    主  文
乙○○施用第一級毒品，累犯，處有期徒刑肆月，扣案含海洛因
殘渣之夾鏈袋壹只沒收之。又施用第一級毒品，累犯，處有期徒
刑肆月，扣案第一級毒品海洛因拾壹包（合計淨重壹點捌壹公克
）沒收銷燬之；扣案包裝上開第一級毒品海洛因之夾鍊袋外包裝
拾壹只沒收之。又施用第二級毒品，累犯，處有期徒刑貳月。又
施用第二級毒品，累犯，處有期徒刑貳月，扣案第二級毒品甲基
安非他命陸包（驗餘淨重零點參陸參壹公克）沒收銷燬之；扣案
包裝上開第二級毒品甲基安非他命之夾鍊袋外包裝陸只沒收之。
應執行有期徒刑拾月，扣案第一級毒品海洛因拾壹包（合計淨重
壹點捌壹公克）、第二級毒品甲基安非他命陸包（驗餘淨重零點
參陸參壹公克）均沒收銷燬之；扣案包裝上開第一級毒品海洛因
之夾鍊袋外包裝拾壹只、包裝上開第二級毒品甲基安非他命之夾
鍊袋外包裝陸只、含海洛因殘渣之夾鏈袋壹只均沒收之。
    事實及理由
一、犯罪事實：
  (一)乙○○於民國91年間因施用毒品案件，經本院以裁定送觀察
    、勒戒後，認無繼續施用毒品傾向，於91年10月29日執行完
    畢釋放，業經臺灣雲林地方法院檢察署於同日，以91年度毒
    偵字第1019號為不起訴處分確定。又因於93年間施用第一級
    毒品案件，經臺灣高等法院臺南高分院以93年度上訴字第84
    7 號判決判處有期徒刑6 月確定，於同年4 月26日易科罰金
    執行完畢（構成累犯）。
  (二)詎乙○○因口腔癌第四期末期，疼痛難耐，分別基於施用第
    一、二級毒品之犯意，各於下列時、地施用毒品：
  1.乙○○基於施用第一級毒品海洛因之犯意，於97年10月28日
    上午9 時許，在雲林縣水林鄉○○村○ 鄰○○○路57號住處
    ，以將毒品海洛因摻入香煙內點火吸食其煙之方式，施用第
    一級毒品海洛因1 次。
  2.乙○○基於施用第一級毒品海洛因之犯意，於97年11月11日
    晚間11時許，在雲林縣水林鄉○○村○ 鄰○○○路57號住處
    ，以將毒品海洛因摻入香煙內點火吸食其煙之方式，施用第
    一級毒品海洛因1 次。
  3.乙○○基於施用第二級毒品甲基安非他命之犯意，於97年10
    月28日上午9 時30分許，在雲林縣水林鄉○○村○ 鄰○○○
    路57號住處，以將毒品甲基安非他命置於鋁箔紙上燒烤吸食
    其煙之方式，施用第二級毒品甲基安非他命1 次。
  4.乙○○基於施用第二級毒品甲基安非他命之犯意，於97年11
    月11日晚間11時30分許，在雲林縣水林鄉○○村○ 鄰○○○
    路57號住處，以將毒品甲基安非他命置於鋁箔紙上燒烤吸食
    其煙之方式，施用第二級毒品甲基安非他命1 次。
  (三)查獲情形：
  1.嗣於97年10月28日上午11時5 分許，為警採尿送驗，檢出毒
    品嗎啡、可待因及甲基安非他命之陽性反應。
  2.又於97年10月31日下午2 時5 分許，在雲林縣水林鄉○○村
    ○○○路57號乙○○住處，查獲乙○○持有含海洛因殘渣之
    夾鏈袋1 只，並於同日經其同意採尿送驗，檢出毒品嗎啡、
    可待因及甲基安非他命之陽性反應。
  3.再於97年11月13日下午4 時許，為警在雲林縣水林鄉○○村
    ○○○路57號乙○○住處，查獲乙○○持有第一級毒品海洛
    因11包（合計淨重1.81公克）、第二級毒品甲基安非他命6
    包（合計淨重0.3772公克，驗餘淨重合計0.3631公克），並
    於同日下午7 時1 分許經其同意採尿送驗，檢出毒品嗎啡及
    甲基安非他命之陽性反應，因而獲悉上情。
二、證據名稱：
  (一)被告乙○○於警詢、檢察官偵訊及本院審理時之自白。
  (二)詮昕科技股份有限公司濫用藥物尿液檢驗報告2 份、臺灣檢
    驗科技股份有限公司濫用藥物尿液檢驗報告1 份。
  (三)雲林縣警察局北港分局查獲毒品案件嫌犯尿液真實姓名對照
    表3份。
  (四)97年10月31日扣案含海洛因殘渣之夾鏈袋1 只。
  (五)97年11月13日扣案之第一級毒品海洛因11包（合計淨重1.81
    公克）、第二級毒品甲基安非他命6 包（合計淨重0.3772公
    克，驗餘淨重合計0.3631公克）。
  (六)法務部調查局濫用藥物實驗室鑑定書1份。
  (七)憲兵司令部刑事鑑識中心鑑定書2份。
  (八)刑案資料查註紀錄表、全國施用毒品案件紀錄表各1 份。
三、本案經檢察官與被告、辯護人於審判外達成協商之合意，且
    被告已認罪，其合意內容為：被告願受科刑範圍為施用第一
    級毒品，累犯，處有期徒刑4 月；又施用第一級毒品，累犯
    ，處有期徒刑4 月；又施用第二級毒品，累犯，處有期徒刑
    2 月；又施用第二級毒品，累犯，處有期徒刑2 月，應執行
    有期徒刑10月，扣案第一級毒品海洛因11包、第二級毒品甲
    基安非他命6 包均沒收銷燬之，扣案含海洛因殘渣之夾鏈袋
    1 只沒收之。
四、應適用之法條：刑事訴訟法第455 條之2 第1 項、第455 之
    4 第2 項、第455 條之8 ，毒品危害防制條例第10條第1 項
    、第2項 、第18條第1 項前段、刑法第11條前段、第47條第
    1 項、第59條、第51條第5 款、第38條第1 項第2 款，判決
    如主文。
五、協商判決除有刑事訴訟法第455 條之4 第1 項第1 款於本訊
    問程序終結前，被告撤銷協商合意或檢察官撤回協商聲請者
    ；第2 款被告協商之意思非出於自由意志者；第4 款被告所
    犯之罪非第455 條之2 第1 項所得以協商判決者；第6 款被
    告有其他較重之裁判上一罪之犯罪事實者；第7 款法院認應
    諭知免刑或免訴、不受理者情形之一，及違反同條第2 項「
    法院應於協商合意範圍內為判決；法院為協商判決所科之刑
    ，以宣告緩刑或2 年以下有期徒刑、拘役或罰金為限」等情
    形外，不得上訴。
六、本件如得上訴且不服本判決時，得自收受判決送達之日起10
    日內，向本院提出上訴狀（須附繕本），上訴於第二審法院
    。
七、本案經檢察官江柏青到庭執行職務。
中    華    民    國    98    年    2     月    6     日
                  刑事第六庭  法  官  黃楹榆
以上正本證明與原本無異
                              書記官  李雅怡
中    華    民    國    98    年    2     月    6     日
附錄本案論罪科刑法條全文：
毒品危害防制條例第10條
施用第一級毒品者，處6 月以上5 年以下有期徒刑。
施用第二級毒品者，處 3 年以下有期徒刑。


司法院資訊處製作；財團法人民間司法改革基金會備份。
